臺灣高雄地方法院交通事件裁定　　　　 94年度交聲字第196號
原處分機關　高雄市政府交通局交通事件裁決中心
異　議　人　甲○○　男　民國39年10月30日生
　　　　　　　　　　1
上列異議人因違反道路交通管理處罰條例案件，對於高雄市政府
交通局交通事件裁決中心94年3 月25日所為之處分（原處分：高
市府交裁字第裁32—BE0000000 、32—BE0000000 號），聲明異
議，本院裁定如下：
    主  文
異議駁回。
    理  由
一、本件聲明異議意旨略以：異議人甲○○於民國93年9 月19日
    下午5 時54分及6 時39分許，駕駛車牌號碼XX—777 號遊覽
    客車一部，由南向北行駛於中山一路，至該路與建國路口時
    ，為警以異議人係行駛在禁止大客車進入路段之違規事實，
    照相後逕行舉發，惟該路段並未設置禁止大客車進入之警告
    標誌，且異議人於第1 次違規時，曾詢問舉發員警為何會對
    伊拍照，員警卻說：「等接到罰單就知道」等語，致異議人
    不知究竟為何違規，而於第2 次行經該路口時，又被警員照
    相舉發，爰依法聲明異議等語。
二、按汽車駕駛人，駕駛汽車不遵守道路交通標誌、標線、號誌
    之指示，處新臺幣900 元以上1800元以下罰鍰，道路交通管
    理處罰條例第60條第2 項第3 款定有明文。經查，異議人確
    有於上揭時間，2 次駕駛大客車行經上揭地點，因該路段係
    禁止大型車輛進入，經員警2 次拍照後予以逕行舉發之事實
    ，有高雄市○○○○道路交通管理事件裁決書（高市府交裁
    字第裁32—BE0000000 及32—BE0000000 號）、高雄市政府
    警察局舉發違反道路交通管理事件通知單（高市警交相字第
    BE0000000 及BE0000000 號）及舉發照片各2 張在卷可憑，
    而異議人並不否認其確有駕駛大客車進入該路段之事實，其
    雖辯稱：該路段並未設置警告標誌等語，惟本案舉發員警林
    慶益於本院審理中證稱：該路段係禁止大客車進入，異議人
    駕駛大客車自不得進入，而在中山路上有設置禁止進入之標
    誌給用路人看等語屬實，並提出舉發現場圖1 份及現場照片
    2 張佐證，而依證人所提出照片2 張可知，在由南往北方向
    之中山路與八德路口，道路上方確有1 個圓形紅色之標誌，
    並載明禁止大型車輛進入，且由於該路段有高架陸橋，故該
    標誌與其他陸橋上之指示標誌同高，用路人以目視方式應可
    清楚看見，是異議人前揭辯稱該路段未設置禁止標誌等語，
    自不足為採。另異議人雖辯稱：員警於伊第1 次被照相時，
    未告知伊為何違規等語，惟證人林慶益於本院審理中證稱：
    當時伊有對異議人拍照，並以手勢向他表示不可以進入這個
    路段，因為當時車輛很多，伊無法攔下車輛舉發，另異議人
    並未向伊詢問為何拍照之事，他直接就開車走了等語明確，
    況異議人亦自承：伊第1 次遭員警拍照後，有打電話回公司
    問老闆娘，才知道該路段不得行駛大客車等語，是足認異議
    人於第1 次為警舉發後，已知該路段其所行駛之大客車不得
    進入，且該路段確有設置禁止進入之標誌，異議人卻又任意
    再度行駛該路段，其有駕駛大客車進入禁止行駛道路之違規
    事實，甚為顯然。綜上所述，異議人前揭辯解，均不足為採
    ，其有上揭駕駛大客車未依交通標誌指示之2 次違規事實，
    應堪認定。從而，原處分機關依據道路交通管理處罰條例第
    60 條 第2 項第3 款規定，分別裁處異議人罰鍰新台幣1800
    元，並無不合，本件異議為無理由，應予駁回。
三、據上論斷，應依道路交通案件處理辦法第19條，裁定如主文
    。
中     華     民     國       94   年   5   月   31   日
                          交通法庭  法  官  呂憲雄
以上正本證明與原本無異。
如不服本裁定，應於收受送達後5 日內向本院提出抗告狀。
中     華     民     國       94   年   5   月   31   日
　　　　　　　　　　　　　　　　　　書記官  吳良美
